Minutes et répertoires du notaire Nicolas LAISNÉ, 18 août 1729 - 19 novembre 1763 (étude XIV)
Archives nationales
- Minutes de Nicolas LAISNÉ, 18 août 1729 - décembre 1763; MC/ET/XIV/275 - MC/ET/XIV/381
  - Minutes. 1761, janvier - mai, janvier - mai 1761; MC/ET/XIV/372
    - Procuration rente publique, dépôt., 1er mai 1761; MC/ET/XIV/372
      Nom, qualité: (Mme ou Mlle) Lesourd, Marthe.
    - Mariage., 2 mai 1761; MC/ET/XIV/372
      Nom, qualité: (M.) Mignan, Philippe.
      Profession: tisserand (maître), Paris.
      Nom, qualité: (M.) Mignan, Francois.
      Nom, qualité: (Mme ou Mlle) Leroy, Madeleine.
      Nom, qualité: (M.) Levasseur, Pierre Philemon.
      Profession: officier de maison
    - Obligation., 2 mai 1761; MC/ET/XIV/372
      Nom, qualité: (M.) Masson, Claude Louis.
      Profession: payeur de rentes, Paris.
      Nom, qualité: (Mme ou Mlle) Bardoulet, Anne Marguerite.
      Nom, qualité: (M.) Puison, Charles Francois.
    - Rente, constitution., 3 mai 1761; MC/ET/XIV/372
      Nom, qualité: (M.) Durpy, Francois.
      Profession: menuisier (cpn), Paris.
      Nom, qualité: (M.) Belin, Nicolas Guillaume (bourgeois, Paris), Paris
    - Rente, titre nouvel., 4 mai 1761; MC/ET/XIV/372
      Nom, qualité: (Mme ou Mlle) Groulard de Torcy, Marie Francoise.
      Nom, qualité: (M.) Dumoncel, Charles Henri Alexandre.
      Profession: president au Parlement, Rouen (Seine-Maritime).
      Nom, qualité: (Mme ou Mlle) Vougny de, Marie Anne.
      Nom, qualité: (M.) Urtado D' Amelaga, Balthazar Joseph Francois Nicol (marquis, Amelaga), Amelaga.
      Profession: marechal de camp
    - Succession, partage., 5 mai 1761; MC/ET/XIV/372
    - Procuration rente publique, dépôt., 5 mai 1761; MC/ET/XIV/372
      Nom, qualité: (M.) Pinssard, Charles.
      Profession: boulanger (maître), Meulan (Yvelines).
      Nom, qualité: (M.) Poix, Jean Baptiste (bourgeois, Paris), Paris
    - Bail, appartement, Paris (Paris) rue d'Orleans., 6 mai 1761; MC/ET/XIV/372
      Nom, qualité: (M.) Cambis de Velleron de, Louis Dominique (comte, Cambis), Cambis.
      Profession: ambassadeur en angleterre.
      Nom, qualité: (M.) Bellart, Nicolas.
      Profession: charron (maître), Paris
    - Procuration rente publique, dépôt., 6 mai 1761; MC/ET/XIV/372
      Nom, qualité: (Mme ou Mlle) Bochu, Marie Anne.
      Profession: Chatelus (Loire).
      Nom, qualité: (M.) Guillet de Chavanne de Chatellus, Louis Joseph.
      Profession: lieutenant de prévôt de la marechaussee.
    - Bail, privilege d'apothicaire., 7 mai 1761; MC/ET/XIV/372
      Nom, qualité: (M.) Darmagnac, Georges Raymond.
      Profession: apothicaire du duc d'Orléans, Paris.
      Nom, qualité: (M.) Deynaud, Antoine.
      Profession: apothicaire, Paris
    - Société, pièces jointes, construction de batiments, plan, Paris (Paris) rue de la Bonne Morue, rue Royale., 7 mai 1761; MC/ET/XIV/372
      Nom, qualité: (M.) Gaillard de Beaumanoir, Jean Baptiste.
      Profession: capitaine de dragons (ancien), Paris
    - Bail, maison, Paris (Paris) rue de Thorigny., 9 mai 1761; MC/ET/XIV/372
      Nom, qualité: (M.) Masson, Joseph.
      Profession: avocat au Parlement, Paris.
      Nom, qualité: (Mme ou Mlle) Pean de Rouvret, Marie Anne.
      Nom, qualité: (M.) Courtin de Saulsay, Jacques.
    - Mariage., 9 mai 1761; MC/ET/XIV/372
      Nom, qualité: (M.) Lallemand, Pierre.
      Profession: domestique, Paris.
      Nom, qualité: (M.) Lallemand, Andre.
      Profession: laboureur, Bois-Normand-Pres-Lyre (Eure).
      Nom, qualité: (Mme ou Mlle) Petit, Marguerite.
      Nom, qualité: (M.) Petit, Jean Baptiste.
      Profession: cordonnier, Bussieres-les-Belmont (Haute-Marne)
    - Procuration rente publique, dépôt., 12 mai 1761; MC/ET/XIV/372
      Nom, qualité: (M.) Rochin, Jean Michel.
      Profession: négociant, Tours (Indre-et-Loire).
    - Procuration rente publique, dépôt., 12 mai 1761; MC/ET/XIV/372
      Nom, qualité: (Mme ou Mlle) Leneveu, Catherine Gabrielle Marie.
      Profession: Trevieres (Calvados).
      Nom, qualité: (M.) Rumigny de, Jeanne Louise.
    - Procuration rente publique, dépôt., 12 mai 1761; MC/ET/XIV/372
      Nom, qualité: (Mme ou Mlle) Briqueville de La Luzerne de, Marie Marguerite.
      Profession: Valognes (Manche).
      Nom, qualité: (M.) Pierrepont de Biards de, Jacques Francois Anne Antoine (marquis, Biards), Biards.
      Nom, qualité: (Mme ou Mlle) Rumigny de, Jeanne Louise.
    - Bail, boutique, Paris (Paris) rue Beaubourg., 14 mai 1761; MC/ET/XIV/372
      Nom, qualité: (M.) Moirin, Louis Justin.
      Profession: officier chez le roi, Paris.
      Nom, qualité: (M.) Daridan, Jean Baptiste Rene.
    - Succession, partage., 14 mai 1761; MC/ET/XIV/372
      Nom, qualité: (M.) Flamand, Jean.
      Profession: directeur de la poste, Compiegne (Oise)
    - Notoriété, etat civil., 14 mai 1761; MC/ET/XIV/372
      Nom, qualité: (Mme ou Mlle) Bourdon, Marie Denise.
      Nom, qualité: (M.) Roulleau, Eustache.
    - Succession, substitution., 16 mai 1761; MC/ET/XIV/372
      Nom, qualité: (M.) Caron, Charles.
      Profession: chandelier (maître), Paris
    - Vente, maison, Moussy-le-Neuf (Seine-et-Marne)., 18 mai 1761; MC/ET/XIV/372
      Nom, qualité: (M.) Duru, Jean Francois.
      Profession: hotelier (marchand), Villeneuve-sous-Dammartin (Seine-et-Marne).
      Profession: prêtre, Moussy-le-Neuf (Seine-et-Marne)
    - Procuration rente publique, dépôt., 18 mai 1761; MC/ET/XIV/372
      Nom, qualité: (Mme ou Mlle) Poullain, Marie Francoise.
      Profession: Amiens (Somme).
      Nom, qualité: (Mme ou Mlle) Devismes, Opportune Pelagie.
      Profession: négociant, Paris
    - Procuration rente publique., 22 mai 1761; MC/ET/XIV/372
      Nom, qualité: (Mme ou Mlle) Malleure, Marie Louise.
      Profession: Saint-Germain-en-Laye (Yvelines).
      Nom, qualité: (M.) Duclos, Antoine (bourgeois, Paris), Paris
    - Inventaire après décès., 25 mai 1761; MC/ET/XIV/372
      Nom, qualité: (Mme ou Mlle) Pincemaille, Louis Etienne (bourgeois, Paris), Paris.
      Profession: vendeur de maree (officier)
    - Rente, titre nouvel., 25 mai 1761; MC/ET/XIV/372
      Nom, qualité: (personne morale) Leclerc (hoirs).
      Nom, qualité: (Mme ou Mlle) Leclerc, Marie Genevieve.
      Nom, qualité: (M.) Auroy, Francois.
      Profession: contrôleur au grenier à sel, Melun (Seine-et-Marne).
      Nom, qualité: (Mme ou Mlle) Raguenet, Francoise.
      Relations: épouse de l'intervenant 5.
      Intervenant 5, en deuxième partie:
      Nom, qualité: (M.) Lepape, Justin.
      Profession: lieutenant de la marechaussee, Melun (Seine-et-Marne)
    - Procuration rente publique, dépôt., 25 mai 1761; MC/ET/XIV/372
      Nom, qualité: (M.) Brault, Jacques.
      Profession: prêtre, chantre, Angers (Maine-et-Loire).
      Nom, qualité: (M.) Chambert, Jean Baptiste (bourgeois, Paris), Paris
    - Bail, maison, Orgeval (Yvelines) Vertesalle (la)., 28 mai 1761; MC/ET/XIV/372
      Nom, qualité: (M.) Delaunay, Jacques Joseph (bourgeois, Paris), Paris.
      Nom, qualité: (Mme ou Mlle) Smith de, Henriette.
      Nom, qualité: (M.) Thurot, Francois.
      Profession: chef d'escadre du roi
    - Procuration acte., 29 mai 1761; MC/ET/XIV/372
      Nom, qualité: (M.) Leblanc de Marnaval, Charles.
      Profession: Chateauroux (Indre).
    - Procuration rente publique., 30 mai 1761; MC/ET/XIV/372
      Profession: notaire, Melun (Seine-et-Marne).
      Profession: avocat au Parlement, Paris
  - Minutes. 1761, juin - décembre, juin - décembre 1761; MC/ET/XIV/373
    - Succession, transaction., 2 juin 1761; MC/ET/XIV/373
      Nom, qualité: (M.) Boutand, Gilbert Etienne.
      Profession: curé, Saint-Pierre-de-Bellevue (Creuse), Compeix (le)
    - Acte de décès, dépôt., 3 juin 1761; MC/ET/XIV/373
      Nom, qualité: (M.) Dugono de Chablat, Nicolas.
    - Procuration acte, dépôt., 5 juin 1761; MC/ET/XIV/373
      Nom, qualité: (M.) Grison de Corbigny, Louis Francois.
      Profession: Aumont (Oise).
      Nom, qualité: (Mme ou Mlle) Pincemaille, Louise Angelique.
      Nom, qualité: (M.) Allix, Andre Julien.
    - Bail à ferme, ferme, Rampillon (Seine-et-Marne)., 5 juin 1761; MC/ET/XIV/373
      Nom, qualité: (M.) Loir Du Lude, Daniel Raoul Charles.
      Profession: conseiller à la cour des aides, Paris.
      Nom, qualité: (Mme ou Mlle) Chevry, Jeanne.
      Profession: Rampillon (Seine-et-Marne).
      Nom, qualité: (M.) Minort, Nicolas Charles.
      Profession: laboureur, Rampillon (Seine-et-Marne)
    - Succession, renonciation., 8 juin 1761; MC/ET/XIV/373
      Nom, qualité: (Mme ou Mlle) Buffart, Marie Anne.
      Nom, qualité: (M.) Ruel, Jean.
      Profession: limonadier (marchand), Paris
    - Obligation., 8 juin 1761; MC/ET/XIV/373
      Profession: avocat du roi à l'election, Paris.
      Nom, qualité: (M.) Jubar, Michel Maximilien.
      Profession: receveur au grenier à sel, Lagny-sur-Marne (Seine-et-Marne)
    - Quittance., 10 juin 1761; MC/ET/XIV/373
      Nom, qualité: (M.) Monmerque de Bazoncours, Isaac Nicolas Louis.
      Profession: capitaine (ancien), Saint-Aignan-le-Jaillard (Loiret), Cuissy.
      Nom, qualité: (M.) Courton de, Pierre Hildebrand.
      Profession: capitaine aux gardes suisses
    - Inventaire après décès., 12 juin 1761; MC/ET/XIV/373
      Nom, qualité: (Mme ou Mlle) Moreau, Madeleine.
      Nom, qualité: (M.) Popineau, Rene.
    - Procuration acte., 12 juin 1761; MC/ET/XIV/373
      Nom, qualité: (Mme ou Mlle) Amelot, Marie Philiberte.
      Nom, qualité: (M.) Nompar de Caumont de La Force, Armand (marquis, Force (la)), Force (la).
      Nom, qualité: (M.) Guyet, Thibaut Charles Armand (bourgeois, Paris), Paris
    - Mariage., 16 juin 1761; MC/ET/XIV/373
      Nom, qualité: (M.) Grizon de La Ville Aux Clercs, Etienne.
      Profession: receveur des fermes générales, Paris.
      Nom, qualité: (M.) Grizon de La Ville Aux Clercs, Jean.
      Nom, qualité: (Mme ou Mlle) Leblocteur, Catherine Marie Charlotte.
      Nom, qualité: (M.) Leblocteur, Pierre.
      Profession: echevin à l'hotel de ville, Paris
    - Rente, quittance de rachat., 17 juin 1761; MC/ET/XIV/373
      Nom, qualité: (Mme ou Mlle) Beauvilliers de (duchesse, Beauvilliers), Beauvilliers
    - Vente, fonds de boutique d'apothicaire., 19 juin 1761; MC/ET/XIV/373
      Nom, qualité: (M.) Deynaud, Louis Antoine.
      Profession: apothicaire, Paris.
      Nom, qualité: (M.) Chalard, Louis Martin.
    - Succession, dépôt de pièces., 20 juin 1761; MC/ET/XIV/373
      Nom, qualité: (M.) Terrien, Gregoire.
      Profession: capitaine de navire, Nantes (Loire-Atlantique)
    - Succession, dépôt d'espèces., 22 juin 1761; MC/ET/XIV/373
      Nom, qualité: (M.) Pincemaille, Louis Etienne (bourgeois, Paris), Paris.
    - Obligation., 24 juin 1761; MC/ET/XIV/373
      Profession: tapissier (marchand), Paris.
      Nom, qualité: (M.) Michaut, Philippe Germain.
    - Obligation., 25 juin 1761; MC/ET/XIV/373
      Nom, qualité: (Mme ou Mlle) Lallemant, Therese.
      Nom, qualité: (M.) Blondeau, Jean Baptiste.
      Profession: faiseur d'arcons de selles.
      Nom, qualité: (M.) Igonet, Jean.
      Profession: tailleur (me-md), Paris
    - Succession, transaction., 27 juin 1761; MC/ET/XIV/373
      Nom, qualité: (M.) Lavieuville de Saint-Chamond de, Charles Louis Joseph (marquis, Saint-Chamond), Saint-Chamond.
    - Succession, dépôt de pièces., 27 juin 1761; MC/ET/XIV/373
      Nom, qualité: (Mme ou Mlle) Montgobert, Marguerite Catherine.
      Nom, qualité: (M.) Sauvage, Etienne.
      Profession: relieur doreur, Paris
    - Succession, dépôt d'espèces., 1er juillet 1761; MC/ET/XIV/373
      Nom, qualité: (M.) Fincken, Gerard.
    - Bail, appartement, Paris (Paris) rue Beautreillis., 2 juillet 1761; MC/ET/XIV/373
      Nom, qualité: (M.) Mercier, Jean Joseph Claude.
      Profession: officier du regiment de flandres, Paris.
      Nom, qualité: (M.) Ferrand D' Averne, Francois.
    - Rente viagère, constitution., 5 juillet 1761; MC/ET/XIV/373
      Nom, qualité: (M.) Marchand, Antoine.
      Nom, qualité: (M.) Saint-Faust de La Motte de, Pierre Etienne.
      Profession: gouverneur, Rochefort (Charente-Maritime)
    - Quittance., 6 juillet 1761; MC/ET/XIV/373
      Nom, qualité: (personne morale) Douchet (hoirs).
      Nom, qualité: (M.) Douchet, Leger.
      Profession: cocher, Paris.
      Nom, qualité: (M.) Gambier, Jacques Joseph.
      Profession: cocher de maison, Paris
    - VERNET (Joseph), peintre, du roi rue de la Poissonnerie § procuration pour vente publique, 7 juillet 1761; MC/ET/XIV/373
      procuration; acte de vente; Vernet, Joseph
    - Succession, délivrance de legs., 7 juillet 1761; MC/ET/XIV/373
      Profession: brigadier de cavalerie
    - Procuration revenus, dépôt., 7 juillet 1761; MC/ET/XIV/373
      Nom, qualité: (M.) Lebrun, Auustin (bourgeois, Paris), Paris.
    - Procuration rente publique, dépôt., 7 juillet 1761; MC/ET/XIV/373
      Nom, qualité: (M.) Vernet, Joseph.
      Profession: peintre du roi, Bayonne (Pyrénées-Atlantiques).
    - Testament, dépôt., 9 juillet 1761; MC/ET/XIV/373
      Profession: notaire, Paris
    - Bail à ferme, désistement, terre, Paris (Paris) Pont aux Choux., 12 juillet 1761; MC/ET/XIV/373
      Nom, qualité: (M.) Callot, Guillaume.
      Profession: jardinier (maître), Paris.
      Nom, qualité: (M.) Callot, Charles.
      Profession: jardinier (me)
    - Succession, renonciation., 12 juillet 1761; MC/ET/XIV/373
      Nom, qualité: (Mme ou Mlle) Cornillier, Jeanne.
      Nom, qualité: (M.) Verjus, Pierre Louis.
      Profession: marchand de draps, Meaux (Seine-et-Marne)
    - Obligation., 21 juillet 1761; MC/ET/XIV/373
      Nom, qualité: (M.) Lefebvre, Jean Jacques.
    - Procuration rente publique, dépôt., 24 juillet 1761; MC/ET/XIV/373
      Nom: Hotel-Dieu.
      Domicile: Bourges (Cher).
      Nom, qualité: (M.) Tisserand, Nicolas.
    - Vente, fonds d'epicerie, Paris (Paris) rue Saint-Denis., 24 juillet 1761; MC/ET/XIV/373
      Profession: epicier (marchand), Paris.
      Nom, qualité: (M.) Moreau, Jean Barthelemy.
    - Obligation., 25 juillet 1761; MC/ET/XIV/373
      Nom, qualité: (M.) Gillet, Jacques.
      Profession: trésorier de France (president), Paris
    - Don mutuel., 26 juillet 1761; MC/ET/XIV/373
      Profession: architecte expert, entrepreneur des batiments du roi, Paris.
      Nom, qualité: (Mme ou Mlle) Michel, Elisabeth.
    - Succession, renonciation., 28 juillet 1761; MC/ET/XIV/373
      Nom, qualité: (M.) Pivet, Raymond.
      Profession: receveur à l'hotel de ville, Paris
    - Inventaire après décès., 28 juillet 1761; MC/ET/XIV/373
      Nom, qualité: (M.) Carre, Jean.
    - Procuration acte., 29 juillet 1761; MC/ET/XIV/373
      Nom, qualité: (M.) Maillot, Jean.
      Profession: officier du guet (ancien), Paris.
      Nom, qualité: (M.) Bazin de Bezons, Jacques Gabriel (marquis, Bezons), Bezons.
      Profession: marechal de camp.
      Nom, qualité: (M.) Bourgogne.
      Profession: directeur des economats, Cahors (Lot)
    - Compte., 30 juillet 1761; MC/ET/XIV/373
      Nom, qualité: (Mme ou Mlle) Berthelot de Pleneuf, Marie Anne.
    - Rente, constitution., 31 juillet 1761; MC/ET/XIV/373
      Profession: trésorier general des marechaussees de France, Paris.
      Nom, qualité: (M.) Davignon, Jean Baptiste.
      Profession: substitut du procureur au Parlement, Paris
    - Mariage., 31 juillet 1761; MC/ET/XIV/373
      Nom, qualité: (M.) Paulhault, Louis Henri.
      Profession: graveur, Paris.
      Nom, qualité: (M.) Paulhault, Henri.
      Profession: menuisier (maître), Paris.
      Nom, qualité: (Mme ou Mlle) Paneret, Marie Catherine.
      Nom, qualité: (M.) Paneret, Claude.
      Profession: grainetier, Paris
    - Rente sur les états de Bretagne, constitution, emission de 1760., 31 juillet 1761; MC/ET/XIV/373
    - Rente sur les états de Bretagne, constitution, emission de 1760., 31 juillet 1761; MC/ET/XIV/373
      Nom, qualité: (M.) Hazon, Jean Louis.
      Profession: valet de chambre
    - Rente sur les états de Bretagne, constitution, emission de 1760., 31 juillet 1761; MC/ET/XIV/373
      Nom, qualité: (M.) Bernard, Charles Henri.
    - Rente sur les états de Bretagne, constitution, emission de 1760., 31 juillet 1761; MC/ET/XIV/373
    - Rente sur les états de Bretagne, constitution, emission de 1760., 31 juillet 1761; MC/ET/XIV/373
      Nom, qualité: (M.) Guerin, Hippolyte Louis.
      Profession: libraire imprimeur, Paris
    - Rente sur les états de Bretagne, constitution, emission de 1760., 31 juillet 1761; MC/ET/XIV/373
      Nom, qualité: (Mme ou Mlle) Rouille, Marie Jeanne Elisabeth.
    - Rente sur les états de Bretagne, constitution, emission de 1760., 31 juillet 1761; MC/ET/XIV/373
    - Procuration revenus, dépôt., 3 août 1761; MC/ET/XIV/373
      Nom, qualité: (Mme ou Mlle) La Vieuville de Saint-Chamond de, Genevieve Louise.
      Profession: Saint-Marcellin (Isère).
      Nom, qualité: (M.) Dauberjon de Murinais, Guy Joseph Francois Louis Pierr (marquis, Murinais), Murinais.
      Profession: sous-lieutenant des gendarmes anglais, Saint-Marcellin (Isère).
      Nom, qualité: (M.) Teytaud, Gabriel.
      Profession: chanoine, Dorat (le) (Haute-Vienne)
    - Succession, dépôt de pièces., 4 août 1761; MC/ET/XIV/373
      Nom, qualité: (M.) Crambert, Mathurin.
      Profession: chirurgien, Miniac-Morvan (Ille-et-Vilaine)
    - Rente sur les états de Bretagne, constitution, emission de 1760., 6 août 1761; MC/ET/XIV/373
      Nom, qualité: (M.) Benoise de Cave de, Charles Auguste.
      Profession: conseiller au Parlement, Paris
    - Rente sur les états de Bretagne, constitution, emission de 1760., 7 août 1761; MC/ET/XIV/373
      Nom, qualité: (Mme ou Mlle) Villery, Louise Genevieve.
      Nom, qualité: (M.) Martin, Gabriel.
      Profession: libraire, Paris.
      Nom, qualité: (M.) Martin, Claude.
      Relations: fils de l'intervenant 2
    - Succession, mainlevée., 7 août 1761; MC/ET/XIV/373
      Nom, qualité: (M.) La Chaussée de Belleville de, Francois Charles.
    - Testament., 7 août 1761; MC/ET/XIV/373
      Nom, qualité: (Mme ou Mlle) Berthoy, Marie Madeleine.
      Profession: marchand en detail, Lyon (Rhône)
    - Mariage., 9 août 1761; MC/ET/XIV/373
      Nom, qualité: (M.) Branlard, Jean Baptiste (bourgeois, Paris), Paris.
      Nom, qualité: (Mme ou Mlle) Branlard, Pierre.
      Profession: faiencier (marchand), Paris.
      Nom, qualité: (Mme ou Mlle) Chauvin, Marie Francoise.
      Nom, qualité: (M.) Chauvin, Mathieu.
    - Mariage., 9 août 1761; MC/ET/XIV/373
      Nom, qualité: (M.) Gardien, Nicolas.
      Profession: tonnelier (garcon), Paris.
      Nom, qualité: (M.) Gardien, Francois.
      Profession: tonnelier, Guiglange (Moselle).
      Nom, qualité: (Mme ou Mlle) Blaise, Marie Anne.
      Nom, qualité: (M.) Blaise, Francois.
      Profession: charcutier, Metz (Moselle)
    - Procuration acte, dépôt., 11 août 1761; MC/ET/XIV/373
      Nom, qualité: (M.) Legentil de Paroy, Guy (marquis, Paroy), Paroy.
      Profession: officier aux gardes francaises, Paroy (Seine-et-Marne).
      Nom, qualité: (M.) Legentil de Poullets, Pierre Laurent.
      Profession: capitaine d'une compagnie franche de la marine, Cap-Francais (le) (saint-domingue)
    - Succession, notoriété., 11 août 1761; MC/ET/XIV/373
      Nom, qualité: (M.) Duchesne, Michel Colin.
      Profession: valet de chambre du dauphin, Paris
    - Rente, quittance de rachat., 14 août 1761; MC/ET/XIV/373
      Nom, qualité: (Mme ou Mlle) Bogureau, Anne.
      Profession: conservateur des saisies du tresor royal, Paris.
      Nom, qualité: (M.) Richet de Previllers, Jean Gabriel
    - Mariage., 16 août 1761; MC/ET/XIV/373
      Nom, qualité: (M.) Gorin, Jean Francois Joseph.
      Profession: horloger, Paris.
      Nom, qualité: (M.) Gorin, Charles.
      Profession: sergent à masse, Amiens (Somme).
      Nom, qualité: (Mme ou Mlle) Lesage, Genevieve.
      Nom, qualité: (M.) Gosse, Michel.
      Profession: fruitier oranger (marchand), Paris
    - Inventaire après décès., 17 août 1761; MC/ET/XIV/373
    - Séparation volontaire., 20 août 1761; MC/ET/XIV/373
      Nom, qualité: (M.) Doche, Christophe.
      Profession: tabletier, Paris.
      Nom, qualité: (Mme ou Mlle) Boullonois, Charlotte Marguerite.
    - Mariage., 25 août 1761; MC/ET/XIV/373
      Nom, qualité: (M.) Bechot, Pierre.
      Profession: rapeur de tabac, Paris.
      Nom, qualité: (M.) Bechot, Jerome.
      Profession: Riom-Es-Montagne (Cantal).
      Nom, qualité: (Mme ou Mlle) Hachez, Marie Madeleine.
      Nom, qualité: (M.) Hachez, Guillaume.
      Profession: serrurier, Charleroi (belgique)
    - Quittance aux consignations., 28 août 1761; MC/ET/XIV/373
      Nom, qualité: (M.) Maupin, Nicolas.
      Profession: officier de marine
    - Rente, constitution., 28 août 1761; MC/ET/XIV/373
      Nom, qualité: (M.) Falconnet, Marin Joseph (bourgeois, Paris), Paris.
      Nom, qualité: (M.) Drunet, Guillaume.
      Profession: bonnetier (marchand), Paris
    - Succession, renonciation., 29 août 1761; MC/ET/XIV/373
      Nom, qualité: (M.) Chevalier, Francois.
      Profession: forgeron dans les ouvrages du roi, Orleans (Loiret)
    - Procuration acte., 30 août 1761; MC/ET/XIV/373
      Nom, qualité: (M.) Hachette, Jean Antoine.
      Profession: trésorier de France, Paris
    - Rente, quittance de rachat., 31 août 1761; MC/ET/XIV/373
      Nom, qualité: (M.) Pasquier de Franclieu de, Jean Baptiste Madeleine Isidore (marquis, Franclieu), Franclieu.
      Profession: capitaine de cavalerie, Paris.
      Nom, qualité: (M.) Cambis de, Dominique Joseph Nicolas (marquis, Cambis), Cambis.
    - exhérédation., 1er septembre 1761; MC/ET/XIV/373
      Nom, qualité: (M.) Mehudin, Jean.
      Profession: intendant prive, Mereglise (Eure-et-Loir).
      Profession: laboureur, Berou-la-Mulotiere (Eure-et-Loir).
    - Procuration rente publique., 2 septembre 1761; MC/ET/XIV/373
      Nom, qualité: (M.) Vannier, Jean Baptiste.
      Profession: diacre, Paris.
      Nom, qualité: (M.) Vannier, Jean (bourgeois, Paris), Paris
    - Société, cession d'intérêts, commerce de bonneterie., 4 septembre 1761; MC/ET/XIV/373
      Profession: bonnetier (marchand), Paris.
      Nom, qualité: (M.) Falconnet, Marie Joseph (bourgeois, Paris), Paris
    - Mariage., 6 septembre 1761; MC/ET/XIV/373
      Nom, qualité: (M.) Panet, Claude Francois.
      Profession: mercier (marchand), Paris.
      Nom, qualité: (M.) Panet, Nicolas (bourgeois, Paris), Paris.
      Nom, qualité: (Mme ou Mlle) Groune, Marguerite Anne.
      Nom, qualité: (M.) Groune, Prudent.
    - Procuration rente publique, dépôt., 7 septembre 1761; MC/ET/XIV/373
      Nom, qualité: (M.) Lefevre, Louis Adrien.
      Profession: receveur des tailles (ancien), Dax (Landes).
      Nom, qualité: (Mme ou Mlle) Tauzin, Marie Catherine.
    - Rente de l'Hôtel de ville, transport, aides et gabelles emission 1720., 9 septembre 1761; MC/ET/XIV/373
      Nom, qualité: (M.) Montmartre, Jean Baptiste.
      Profession: tailleur, Paris.
      Profession: tailleur d'habits (me-md), Paris
    - Testament., 11 septembre 1761; MC/ET/XIV/373
      Nom, qualité: (M.) Simonin, Antoine.
      Profession: prêtre, Saudoy (Marne)
    - Rente sur les états de Bretagne, constitution, emission de 1760., 11 septembre 1761; MC/ET/XIV/373
      Nom, qualité: (Mme ou Mlle) Brion, Louise Charlotte.
      Nom, qualité: (M.) Ravot D' Ombreval, Jean Baptiste.
    - Vente, maison, Thoste (Côte-d'Or)., 14 septembre 1761; MC/ET/XIV/373
      Nom, qualité: (M.) Boguet, Andre.
      Nom, qualité: (M.) Boguet, Edme (bourgeois, Paris), Paris
    - Procuration acte, dépôt., 15 septembre 1761; MC/ET/XIV/373
      Nom, qualité: (M.) Aubergeon de Murinais, Antoine Victor Augustin.
      Profession: aide-major de la gendarmerie.
      Nom, qualité: (M.) Gayet, Thibaut Charles Armand (bourgeois, Paris), Paris